臺灣高等法院臺中分院刑事判決　　　　100年度上易字第284號
上　訴　人　臺灣苗栗地方法院檢察署檢察官
被　　　告　張玉焜
上列上訴人因被告竊盜案件，不服臺灣苗栗地方法院99年度易字
第1025號中華民國99年12月15日第一審判決（起訴案號：臺灣苗
栗地方法院檢察署99年度偵字第4464號），提起上訴，本院判決
如下：
    主  文
原判決關於被告張玉焜無罪部分撤銷。
張玉焜竊盜，處有期徒刑陸月，如易科罰金，以新臺幣壹仟元折
算壹日。
    事  實
一、張玉焜有違反毒品危害防制條例、竊盜等前科（不構成累犯
    ），於民國99年6月25日下午6時許前不詳某時，駕駛車號RE
    -9527號白色吉普車前往鄰近苗栗縣大湖鄉大南村12鄰麻竹
    窩10-3號劉明雄所開伊士明有限公司招待所附近之苗栗縣大
    湖鄉○○段224-241地號劉明雄所有之土地上，基於意圖為
    自己不法所有竊盜之犯意，徒步進入上開招待所工地，將工
    地內安裝監視器尚未固定之柱子推倒，再以不明工具（無積
    極證據證明客觀上可供凶器之用）剪斷電纜線（黑色60mm平
    方50公尺、紅色38mm平方100公尺、3.5 mm平方白、黑各1捆
    約200公尺），連同監視器4支（Nvido牌、型號G-613、G-61
    35號各2支）一併竊取之，得手後，於同日下午6時51分駕駛
    上開吉普車將竊得物品載運離開，據為己有（張玉焜另被訴
    竊盜黃梔子樹未遂部分，業據原審法院判決有罪確定）。嗣
    於隔日上午7時許，因管理人謝忠勳，前往招待所上班，發
    覺其他物品遭竊，經調閱監視器並報警後，始循線查悉上情
    。
二、案經謝忠勳訴由苗栗縣警察局大湖分局移請臺灣苗栗地方法
    院檢察署檢察官偵查起訴。
   理  由
一、按被告以外之人於審判外之陳述，雖不符刑事訴訟法第159
    條之1、159條之2、159條之3、159條之4等規定，而經當事
    人於審判程序同意作為證據，法院審酌該言詞陳述或書面陳
    述作成時之情況，認為適當者，亦得為證據。當事人、代理
    人或辯護人於法院調查證據時，知有第159條第1項不得為證
    據之情形，而未於言詞辯論終結前聲明異議者，視為有前項
    之同意，刑事訴訟法第159條之5定有明文。本件被告於本院
    審理時，就下列引為證據之言詞及書面陳述，未就其證據能
    力聲明異議，本院審酌該言詞陳述作成時之情況，並查無其
    他不法之情狀，復與本案待證事實具有關聯性，足認為得為
    本案之證據，依刑事訴訟法第159條之5之規定，有證據能力
    ，合先說明。
二、訊據被告張玉焜雖坦承確於上開時、日於案發現場，然矢口
    否認有上開犯行，辯稱：監視器翻拍到其出現於苗栗縣大湖
    鄉大南村12鄰麻竹窩10-3號私人招待所，係因其要到該山區
    採挖黃槴子樹作盆栽，並未竊取上開物品云云。
三、本院查：
  (一)依據檢察官於99年11月3日勘驗現場監視錄影帶結果，案發
    當日：「
    一、18:28:25畫面開始，18:28:35一名男子出現於畫面右上
        方，自園區道路走下；18:29:05該名男子疑似蹲下，18
        :29:18該名男子將立桿推倒。
    二、18:29:36一名男子出現畫面上方。自園區道路左側（上
        坡處）走至右側（下坡處），自畫面右方消失。
    三、18:51:26一輛白色吉普車自畫面右上方園區道路下坡處
        駛至畫面左上方園區道路，消失於畫面。
    四、18:56:21一輛白色吉普車自畫面左上方園區道路駛至畫
        面右方園區道路，消失於畫面。」等情，有勘驗筆錄可
        憑，並據本院於行準備程序時再度勘驗監視錄影光碟確
        認無訛。
  (二)被告於檢察官偵訊及原審審理時，供稱：勘驗內容畫面第三
    、四項所示之白色吉普車為伊所駕駛；勘驗內容畫面第二項
    所示之男子是否為被告部分，被告於99年7月10日檢察官偵
    訊時供稱：「車子確定是我的，而我確實有從該地方走下去
    」「你可以懷疑那個人就是我」等語；另於99年7月3日警詢
    時，就如何進入招待所部分供稱：「我從山下往竹園向上尋
    找黃梔子樹，到山頂看見有路就沿著路走下山」等語。
  (三)證人即告訴人謝忠勳於99年8月27日檢察官偵訊時陳稱：「9
    9年6月25日下午6點10分至15分左右，招待所的員工下班了
    ，下班前我們在工地範圍內的第一生態池前方三叉路口立了
    監視器桿子，上面裝了四組監視器，桿子立好了，但是底座
    還沒有灌水泥，我們下班前，監視器還在，但隔天早上七點
    左右我們來上班，發現桿子倒了，四支監視器不見了，另外
    在工地內健身房預定地旁邊發現電纜線不見了，那些電纜線
    有些是從三叉路口旁的涵洞接到健身房旁預定地的涵洞，有
    些是整捲放著的，我們是在發現監視器不見後，跟施工人員
    詢問有沒有其他東西不見了，水電工跟我們確認，前一天下
    班時這些電纜線都在，隔天上班就發現不見了」「我們招待
    所二側還有裝監視器，那些監視器是已經啟用的，發現遭竊
    後，我們去調監視器影片來看，看到我們下班後的六點三十
    幾分左右，看到一個人穿著雨衣先走到我們的三叉路口後再
    下來，就有一台白色的休旅車開到山上去再開下來」「我們
    看到有一個人從簡圖上大門處往三岔路口及健身房預定地方
    向走過去，之後又看到他又往大門口處走回來，那個人穿雨
    衣，後來又看到一台白色車沿同樣的路往三叉路口及健身房
    預定地開過去，之後那台車又往大門口處開回去，之後就離
    開我們監視器錄影範圍，當初我們自己看監視器畫面時，沒
    注意看到那個人有推監視器桿子的動作，後來我們把監視器
    送到警局，又找我們去看，我們確認警察看到推桿子的人，
    就是原來我們在監視器畫面看到的同一個人」「（問：你們
    看監視器是看哪一個時間？）答：從99年6月25日下午六點
    多下班到隔天早上上班前」「（問：這段期間，除了看到那
    個人及白色休旅車外，還有無看到其他人車經過？）答：沒
    有」等語；再於原審審理時證稱：「（問：你看了錄影帶，
    當天只有這部車號RE-9527號白色吉普車進出，沒有其他的
    車進出嗎？）答：因為我們每天從彰化到苗栗往返，那天有
    下雨，我們走的時候是六時十五分左右，我們看到錄影帶的
    情形，就是車子停在外面，那時候監視器尚未啟用，只有招
    待所的監視器可使用，那時候看到有一個穿雨衣的走上來，
    勘查地形完，又走到我們照不到的地方開車上來，我們看到
    這樣才去報案，派出所調閱我們的監視器回去看，才發現有
    人試圖把桿子弄倒」「監視器我們可確認是失竊當天所錄到
    的畫面，且沒有其他的車輛進去，警察也一直跟我們有確認
    ，後面6時30分，電腦工程師也有確認晚上沒有其他的燈光
    進來，一直看到清晨的時間，確定沒有其他的車輛再進出」
    「（問：失竊的東西，體積、重量多少？）答：一個人搬沒
    有問題，但我們離大湖市區○○○○里○○路是不可能，除
    非有車輛可代步，重量的部分，我無法直接換算，是算重的
    ，因為有四個監視器」等語。
  (四)綜合上開證據，依下列理由，足認被告確有本件竊盜犯行：
  (1)被告於警詢中坦承99年6月25日18時51分出現在現場之白色
    吉普車為其當天所駕駛，亦坦承當天確實有自園區道路上坡
    處徒步走至下坡處，故可證明上開光碟18時39分36秒（即上
    勘驗筆錄畫面二）出現之男子應為被告無誤。
  (2)上開18時29分18秒將立桿推倒之畫面一與上開勘驗筆錄畫面
    二（18時39分36秒）係不同監視器自不同角度所拍攝，惟畫
    面中人物出現時間均緊接，應可認定係屬同一人，畫面二既
    然為被告，則18時29分18秒所出現推倒立桿之人亦應為被告
    無誤。且被告先徒步走至車輛停放處，於18時51分始駕駛白
    色吉普車往上坡處（即電纜線失竊處），然後於五分鐘之後
    自上坡處駛出離開現場之情形，亦屬合理。
  (3)左側與右側監視器拍攝時間間隔10分鐘，而依現場告訴人謝
    忠勳所繪製簡圖觀之，監視器、黃槴仔樹與電纜線所在位置
    ，沿園區道路右側至左側，均相緊接，堪認被告於此10分鐘
    未攝錄的空檔，足以完成監視器、電纜線之竊盜行為。至於
    該電纜線所在位置確為監視器所未及之處，故當然無法拍攝
    到被告竊取以及竊取後搬運上車之畫面，然自上所述，就時
    間之緊接，被告移動之地理位置觀之，應認確為被告所為。
  (4)證人謝忠勳證述，案發現場為山區，除被告所行經之招待所
    監視器所得拍攝之園區道路外，周遭均為深坡崁，坡度陡峭
    ，行走艱險不易，而失竊地點距離市區尚有數公里之遠，如
    開車離開現場一定會被監視器拍攝到，然上開監視器於失竊
    前後時間所拍攝之車輛僅有被告所駕駛之車輛而已，更可排
    除其他人進入失竊現場竊取電纜線及監視器，又徒步攜帶上
    開物品離開之可能性。
  (5)被告於警詢中之供稱，伊要到招待所附近的山區採挖黃梔子
    樹做盆栽，從山下往竹園向上尋找黃梔子樹，到山頂看見有
    路就沿著路走下山等語（見99年度偵字第4464號第4-5頁）
    。被告既係從山頂沿著路走到招待所內，即足說明何以招待
    所兩旁的監視器未攝得被告徒步進入招待所的畫面。此外復
    有苗栗縣大湖鄉○○段224-241地號土地位置圖、土地建物
    查詢資料、苗栗縣大湖鄉地籍圖查詢資料、車號查詢汽車車
    籍資料、苗栗縣警察局大湖分局搜索筆錄、工地現場簡圖各
    1份、現場照片4張及監視器翻拍照4張在卷可稽。
    本件事證明確，被告所辯應係卸責之詞，不足採信，被告犯
    行應堪認定。
四、核被告所為，係犯刑法第320條第1項之竊盜罪。原審不察，
    就此部分遽予無罪之諭知，自有未洽，檢察官上訴意旨，指
    摘原判決不當，非無理由，自應予撤銷改判，爰審酌被告犯
    罪之動機、目的、手段、智識程度、犯罪所生之損害，依告
    訴人於警詢時供稱，包括電纜線、監視器四支連座，總共損
    失財務共約新台幣1萬8000元等語及犯罪後否認犯行等一切
    情狀，量處如主文第二項所示之刑，並諭知易科罰金之折算
    標準。
五、據上論結，應依刑事訴訟法第369條第1項前段、第364條、
    第299條第1項前段，刑法第320條第1項、第41條第1項前段
    ，判決如主文。
本案經檢察官王雪惠到庭執行職務。
中    華    民    國  100    年    4    月     27     日
            刑事第四庭    審判長法  官  洪  耀  宗
                                法  官  林  清  鈞
                                法  官  劉  登  俊
以上正本證明與原本無異。
不得上訴。
                                書記官  張  惠  彥
中    華    民    國   100    年    4     月    27    日